臺灣臺中地方法院刑事判決　　　九十四年度易字第一四二六號
公　訴　人　臺灣臺中地方法院檢察署檢察官
被　　　告　丙○○
選任辯護人　徐文宗律師
上列被告因恐嚇案件，經檢察官提起公訴（九十四年度偵字第九
五一八號），本院沙鹿簡易庭認為不宜以簡易判決處刑，簽移由
本院刑事庭依通常程序審理，判決如下：
    主  文
丙○○以加害生命、身體之事，恐嚇他人致生危害於安全，處拘
役拾日，如易科罰金，以參佰元折算壹日。
    犯罪事實
一、丙○○為「誼家家具有限公司」（下稱誼家公司）之負責人
    ，丁○○則為址設臺中市○區○○○路十七號「山國際有
    限公司」（下稱山公司）之負責人，二人曾因生意上之往
    來糾紛，於民國九十三年七月九日代表各自之公司簽立和解
    書一份，依約誼家公司應賠償山公司，且山公司得於誼
    家公司不履行和解條件之情形下，扣留應給付之貨款。惟丙○○於簽約後反悔，迭以電話聯絡或登門造訪之方式，要求
    丁○○退還扣留之款項。九十三年八月十九日下午一、二時
    許，丙○○在至上址山公司一樓大門外守候，嗣至同日下
    午六時許下班時分，丁○○與員工乙○○、廖美琪一同步出
    山公司大門（惟廖美琪先行離去），丙○○見狀即上前與
    丁○○爭執前開遭扣留之貨款之事，惟因守候多時，丁○○
    復表達：雙方已商談多次，無可再商談之處之意，丙○○一
    時氣憤，竟基於恐嚇丁○○之犯意，向丁○○恫稱：「叫妳
    先生在大陸要小心一點！」等語，以此加害丁○○夫婿顏宏
    銘生命、身體之事，恐嚇丁○○，致丁○○因而心生畏懼，
    於丙○○離去後，即撥打電話予顏宏銘，顏宏銘亦於翌日即
    搭機自大陸地區返回臺灣，而生危害於丁○○之心理安全。
二、案經丁○○訴由臺灣臺中地方法院檢察署檢察官偵查後，聲
    請以簡易判決處刑，本院改依通常程序審理。
    理  由
一、訊據被告丙○○固不否認有於九十三年八月十九日下午，因
    欲請款，前往上址山公司之一樓大門處守候，嗣於同日下
    午六時許，始見到丁○○，雙方並有短暫交談等情坦承不諱
    。惟矢口否認於過程中，有任何恐嚇丁○○之言詞。然查，
    被告之上開犯罪事實，業據證人即告訴人丁○○迭於警詢、
    檢察官訊問及本院審理中指、證述甚詳，核與證人乙○○於
    檢察官訊問及本院審理中之證述意旨均前後一貫、互核相符
    （證人丁○○於警詢及檢察官訊問中之指述，與其於本院審
    理中之具結後而為之證述意旨相同，應堪認亦具有證據能力
    ；至證人乙○○於檢察官訊問中之證述，並無顯有不可信之
    情況存在，依刑事訴訟法第一百五十九條之一第二項之規定
    ，亦具有證據能力），並無任何明顯可指之瑕疵存在。而被
    告不否認曾於九十三年七月九日與丁○○分別代表各自之公
    司簽立和解書一份（見他字卷第九頁所附和解書影本），該
    和解書之內容對於誼家公司較為不利（誼家公司應賠償山
    公司，且山公司得於誼家公司不履行和解條件之情形下，
    扣留應給付之貨款），且嗣後其曾多次與告訴人洽談、請求
    告訴人給付扣留之貨款，然均未果之事實；復參以證人廖美
    琪於檢察官訊問中曾證述：被告於九十三年八月初，曾打電
    話至公司，係由伊接聽，當時被告之言語即已不善（見他字
    卷第十三頁檢察官訊問筆錄）、被告於該日（九十三年八月
    十九日）等候既久，與告訴人見面後之談話氣氛並不融洽，
    且結果又再度徒勞無功（參本院審判筆錄第十六頁被告之供
    述），自足信告訴人及證人乙○○所證述之：被告曾於過程
    中，出言恐嚇告訴人，要告訴人之先生在大陸要小心一點等
    語屬實。而被告與告訴人之夫婿顏宏銘原屬舊識，對於顏宏
    銘在大陸之居所亦有所悉，告訴人於受恐嚇後，更立即於被
    告離去後撥打電話予顏宏銘，要求顏宏銘儘速返回臺灣以策
    安全，顏宏銘實際上亦於翌日即搭機自大陸地區返回臺灣等
    情，亦據告訴人於本院審理中證述甚詳（見本院審判筆錄第
    四頁、第五頁、第八頁），自足認告訴人確因被告之上開恐
    嚇言詞心生畏懼、致生危害於其心理安全。是綜上所述，本
    件事證明確，被告犯行堪以認定（至選任辯護人所指告訴人
    與證人乙○○先後或彼此證言之歧異，經核均不影響本院對
    其等證言認屬可信之認定）。
二、核被告丙○○所為，係犯刑法第三百零五條之以加害生命、
    身體之事恐嚇他人致生危害於安全罪。公訴人雖於論告時指
    ：被告另有於九十三年八月初，撥打電話至山公司，由職
    員廖美琪接聽，而於電話中恐嚇稱：「不要逼我太緊，不然
    我要過去你們公司殺人」等語之行為，此業據證人廖美琪於
    檢察官訊問中證述明確，則被告此部分之犯行，應與其業經
    起訴之部分，具有連續犯之裁判上一罪關係，應併予審理等
    語。惟本案偵查之發動，係始於告訴人丁○○之向臺灣臺中
    地方法院檢察署按鈴申告，而被告之不滿與糾紛，亦係存在
    於與告訴人而非證人廖美琪之間，是被告如欲恐嚇，其對象
    應與本案同，係針對告訴人而非其他山公司之職員，然告
    訴人迄於本院審理終結之時，均未提及任何遭被告以上開：
    「不要逼我太緊，不然我要過去你們公司殺人」之語恐嚇之
    事，則其是否確悉此事並因而心生畏懼，自有疑問，是被告
    縱曾於電話中有上開言詞，亦與刑法第三百零五條所要求之
    「致生危害於安全」之要件不符，該法條復無未遂犯之處罰
    規定，自無從認此部分應成立犯罪，並與本案業經起訴及本
    院認定為有罪之前開犯行部分，具有連續犯之裁判上一罪關
    係，併此敘明。爰審酌被告犯罪之動機、目的、恐嚇之言詞
    、所致生告訴人心理之危害程度，及其原與告訴人之關係、
    犯罪後未能坦承犯行、未見有何悔意，然素行良好（並無任
    何前案紀錄，有臺灣高等法院被告前案紀錄表在卷足憑）等
    一切情狀，予以量處如主文所示之刑，並諭知易科罰金之折
    算標準，以示懲儆。
據上論斷，應依刑事訴訟法第四百五十二條、第二百九十九條第
一項前段，刑法第三百零五條、第四十一條第一項前段，罰金罰
鍰提高標準條例第一條前段、第二條，判決如主文。
本案經檢察官甲○到庭執行職務。
中　　華　　民　　國　九十四　年　  十二  月　  五    日
                臺灣臺中地方法院刑事第六庭
                    審判長法  官  簡 源 希
                          法  官  林 念 祖
                          法  官  鄧 敏 雄
上正本證明與原本無異
如不服本判決，應於送達後十日內向本院提出上訴狀（須附繕本
），上訴於臺灣高等法院臺中分院。
                          書記官  黃 士 益
中　　華　　民　　國　　94　　年　　12　　月　　5 　　日
附錄本案論罪科刑法條全文：
中華民國刑法第三百零五條
以加害生命、身體、自由、名譽、財產之事，恐嚇他人致生危害
於安全者，處二年以下有期徒刑、拘役或三百元以下罰金。
